臺灣臺中地方法院臺中簡易庭民事判決
111年度中簡字第3097號
原      告  安亞玲
訴訟代理人  王新隴
被      告  袁翱翔

上列當事人間損害賠償事件，原告就本院111年度簡字第511號刑
事案件提起附帶民事訴訟（111年度簡附民字第70號），經本院
刑事庭裁定移送前來，於民國111年11月17日言詞辯論終結，本
院判決如下：
    主      文
被告應給付原告新臺幣貳萬元及自民國一一一年五月五日起至清
償日止，按年息百分之一計算之利息。
原告其餘之訴駁回。
本判決原告勝訴部分得假執行，被告如以新臺幣貳萬元為原告預
供擔保或提存，得免為假執行。
原告其餘假執行之聲請駁回。
　　事實及理由
一、原告主張：兩造為在臺中榮民總醫院任職之同事，於民國11
    0年7月2日晚上7時40分許，在上開醫院第2勤務中心辦公室
    因細故起爭執。被告基於妨害名譽之犯意，在上開不特定多
    數人得以共見共聞之空間，以「幹你娘」、「我操你媽」等
    語辱罵原告，公然侮辱原告，致原告辭去工作至今，且恐懼
    萬分，陰影不退，被告侵害原告之人格法益，爰依侵權行為
    法律關係請求被告賠償慰撫金新臺幣（下同）20萬元等語，
    並聲明：⑴被告應給付原告20萬元及自起訴狀繕本送達翌日
    起至清償日止，按年息百分之1計算之利息。⑵願供擔保請准
    宣告假執行。
二、被告則以：原告亦有罵被告，本件是兩造互罵，並互相提告
    ，但檢察官對於原告不起訴等語資為抗辯，答辯聲明：駁回
    原告之訴。
三、得心證之理由：
  ㈠查兩造為在臺中榮民總醫院任職之同事，於110年7月2日晚上
    7時40分許，在上開醫院第2勤務中心辦公室因細故起爭執。
    被告基於妨害名譽之犯意，在上開不特定多數人得以共見共
    聞之空間，以「幹你娘」、「我操你媽」等語辱罵原告，公
    然侮辱原告等情，業經本院111年度簡字第511號刑事簡易判
    決認定確實，據此判處被告公然侮辱罪刑（處拘役25日、得
    易科罰金）確定，有該刑事判決在卷可稽（見中簡卷第17-2
    0頁）。被告抗辯兩造係互罵云云，並未舉證證明，且其陳
    明檢察官對於原告不起訴等語，自不能證明原告有辱罵被告
    ，不能減免被告責任，被告抗辯，自非可採。原告主張被告
    侵害原告名譽之事實，堪認為真正。
　㈡按因故意或過失，不法侵害他人之權利者，負損害賠償責任
    ；不法侵害他人之身體、健康、名譽、自由、信用、隱私、
    貞操，或不法侵害其他人格法益而情節重大者，被害人雖非
    財產上之損害，亦得請求賠償相當之金額。其名譽被侵害者
    ，並得請求回復名譽之適當處分，民法第184條第1項前段、
    第195條第1項定有明文。查本件被告公然侮辱原告，侵害原
    告之名譽權，足致原告精神上受有相當程度之痛苦，原告訴
    請被告賠償精神上損害自屬有據。次按不法侵害他人之身體
    及名譽，被害人受有非財產上損害，請求加害人賠償相當金
    額之慰撫金時，法院對於慰撫金之量定，應斟酌實際加害情
    形、所造成之影響、被害人所受精神上痛苦之程度、雙方之
    身分、地位、經濟狀況及其他各種情形，以核定相當之數額
    （最高法院47年台上字第1221號、51年台上字第223 號、76
    年台上字第1908號判例參照）。原告陳明其為大學畢業，在
    臺中榮總擔任傳遞員，月入2萬4000元等語，被告陳明其為
    小學畢業，無業無收入等語（見中簡卷第36頁），並有兩造
    財產所得資料在卷可佐。本院審酌兩造身分、地位及經濟狀
    況、被告前揭公然侮辱之情節及原告所受精神上痛苦等情狀
    ，認原告請求被告賠償非財產上損害以2萬元為適當，逾此
    數額之請求，即為無理由，應予駁回。
　㈢末按「給付無確定期限者，債務人於債權人得請求給付時，
    經其催告而未為給付，自受催告時起，負遲延責任。其經債
    權人起訴而送達訴狀，或依督促程序送達支付命令，或為其
    他相類之行為者，與催告有同一之效力。」，「遲延之債務
    ，以支付金錢為標的者，債權人得請求依法定利率計算之遲
    延利息。但約定利率較高者，仍從其約定利率。」，民法第
    229條第2項、第233條第1項定有明文。原告所提刑事附帶民
    事起訴狀繕本於111年5月4日送達被告（見附民卷第11頁）
    ，被告自受起訴狀送達時起負遲延責任，原告本得請求被告
    自翌日即111年5月5日起加付法定遲延利息，原告僅請求被
    告加付按年息百分之1計算之利息，自無不可。
四、從而，原告依民法第184條第1項前段、第195條第1項規定，
    請求被告給付原告2萬元及自起訴狀繕本送達翌日即111年5
    月5日起至清償日止，按年息百分之1計算之利息，為有理由
    ，應予准許。逾此部分之請求，為無理由，應予駁回。
五、本件刑事附帶民事訴訟經本院刑事庭裁定移送民事庭審理，
    依刑事訴訟法第504條第2項規定免納裁判費，審理期間復未
    發生訴訟費用，毋庸為訴訟費用負擔諭知。
六、本件係就民事訴訟法第427條第2項第12款訴訟適用簡易程序
    為被告敗訴之判決，爰依民事訴訟法第389條第1項第3 款規
    定，依職權宣告假執行，並依職權諭知被告預供擔保或提存
    ，得免為假執行。原告就此勝訴部分陳明願供擔保請准宣告
    假執行，僅係促使本院職權發動，毋庸為准駁之諭知。至原
    告敗訴部分，其假執行之聲請失所依附，應予駁回。
七、據上論結，本件原告之訴為一部有理由，一部無理由，依民
    事訴訟法第436條第2項、第389條第1項第3款、第392條第2
    項，判決如主文。
中　　華　　民　　國　　111 　年　　12　　月 　　8　　日
                  臺灣臺中地方法院臺中簡易庭
                                  法  官  熊祥雲
以上正本係照原本作成。
如不服本判決，應於送達後20日內，向本院提出上訴狀並表明上
訴理由，如於本判決宣示後送達前提起上訴者，應於判決送達後
20日內補提上訴理由書（須附繕本），如委任律師提起上訴者，
應一併繳納上訴審裁判費。
中　　華　　民　　國　　111 　年　　12　　月 　　8　　日
                                  書記官  王麗麗